【裁判字號】    98,訴,399
【裁判日期】    981109
【裁判案由】    毒品危害防制條例
【裁判全文】
臺灣宜蘭地方法院刑事判決               98年度訴字第399號
公  訴  人  臺灣宜蘭地方法院檢察署檢察官
被      告  甲○○（原名楊世煌.
上列被告因毒品危害防制條例案件，經檢察官提起公訴（98年度
毒偵字第458號），被告於準備程序中，就被訴事實為有罪之陳
述，經本院告以簡式審判之旨，並聽取當事人之意見後，經本院
合議庭裁定由受命法官獨任行簡式審判程序，爰不經通常程序判
決如下：
    主  文
甲○○施用第一級毒品，處有期徒刑柒月。
    事  實
一、甲○○前因施用毒品案件，經臺灣臺南地方法院裁定送觀察
    、勒戒後，認有繼續施用毒品之傾向，經同法院裁定令入戒
    治處所施以強制戒治，於民國90年12月6日保護管束期滿強
    制戒治執行完畢，並經臺灣臺南地方法院檢察署檢察官於90
    年12月21日，以90年度戒毒偵字第640號為不起訴處分確定
    。又因施用毒品案件，經臺灣臺南地方法院檢察署檢察官以
    91年度毒偵字第692號提起公訴並戒治，於92年5月14日戒治
    期滿，施用毒品部分，經臺灣臺南地方法院以91年度訴字第
    946號判處有期徒刑1年確定。復因販賣毒品等案件，經臺灣
    臺南地方法院以91年度訴字第922號判處有期徒刑5年確定，
    再因施用毒品及違反替代役實施條例案件，經臺灣臺南地方
    法院檢察署檢察官以92年度偵緝字第863號、92年度毒偵緝
    字第301號提起公訴並戒治，強制戒治部分於93年1月9日因
    法律修正出所，施用毒品及違反替代役實施條例之部分，經
    臺灣臺南地方法院以92年度訴字第1051號判處應執行有期徒
    刑10月確定，另又因施用毒品案件，經臺灣臺南地方法院以
    93年度易字第325號判處有期徒刑7月確定，上開案件經接續
    執行並減刑後，甫於97年4月23日假釋付保護管束，保護管
    束期間至98年9月23日縮刑期滿。詎猶不知悔改，復基於施
    用第一級毒品海洛因（下稱海洛因）之犯意，於98年6月17
    日晚上某時，在不詳處所，以將海洛因摻入香煙之方式，施
    用海洛因1次。嗣經臺灣宜蘭地方法院檢察署觀護人於98年6
    月18日執行保護管束時，對其採尿送驗，結果呈鴉片類陽性
    反應，始查悉上情。
二、案經臺灣宜蘭地方法院檢察署檢察官偵查起訴。
    理  由
一、上開事實，業據被告甲○○於本院審理時供認不諱，且被告
    於上述時間經採尿送驗結果，確呈鴉片類陽性反應，此有臺
    灣宜蘭地方法院檢察署施用毒品犯受保護管束人尿液檢體監
    管紀錄表及台灣尖端先進生技醫藥股份有限公司濫用藥物檢
    驗報告各1紙在卷可稽，足認被告上開自白與事實相符，自
    堪可採。又被告前因施用毒品案件，經臺灣臺南地方法院裁
    定送觀察、勒戒後，認有繼續施用毒品之傾向，經同法院裁
    定令入戒治處所施以強制戒治，於90年12月6日保護管束期
    滿強制戒治執行完畢，並經臺灣臺南地方法院檢察署檢察官
    於90年12月21日，以90年度戒毒偵字第640號為不起訴處分
    確定。又因施用毒品案件，經臺灣臺南地方法院檢察署檢察
    官以91年度毒偵字第692號提起公訴並戒治，於92年5月14日
    戒治期滿，施用毒品部分，經臺灣臺南地方法院以91年度訴
    字第946號判處有期徒刑1年確定。復因販賣毒品等案件，經
    臺灣臺南地方法院以91年度訴字第922號判處有期徒刑5年確
    定，再因施用毒品及違反替代役實施條例案件，經臺灣臺南
    地方法院檢察署檢察官以92年度偵緝字第863號、92年度毒
    偵緝字第301號提起公訴並戒治，強制戒治部分於93年1月9
    日因法律修正出所，施用毒品及違反替代役實施條例之部分
    ，經臺灣臺南地方法院以92年度訴字第1051號判處應執行有
    期徒刑10月確定，另又因施用毒品案件，經臺灣臺南地方法
    院以93年度易字第325號判處有期徒刑7月確定，上開案件經
    接續執行並減刑後，甫於97年4月23日假釋付保護管束，保
    護管束期間至98年9月23日縮刑期滿等情，有臺灣高等法院
    被告前案紀錄表在卷可按。被告於五年內再犯毒品危害防制
    條例第10條第1項之前揭施用第1級毒品之犯行，應堪以認定
    。
二、核被告所為，係犯毒品危害防制條例第10條第1項施用第一
    級毒品罪。其施用毒品前持有毒品之低度行為，為施用毒品
    之高度行為所吸收，不另論罪。爰審酌被告曾因施用毒品經
    觀察、勒戒、強制戒治及刑之執行已如前述，卻再度施用毒
    品，顯然毫無戒除毒品之決心，惟念被告之施用毒品犯行，
    乃屬對其自身健康之戕害行為，對社會所造成之損害尚非直
    接，且其於本院審理程序中坦承犯行，犯後態度尚佳等一切
    情狀，量處如主文所示之刑。
據上論斷，應依刑事訴訟法第273條之1第1項、第299條第1項前
段，毒品危害防制條例第10條第1項，判決如主文。
本案經檢察官陳嘉瑜到庭執行職務
中    華    民    國    98    年    11    月    9     日
                  刑事第四庭法  官  林楨森
以上正本證明與原本無異。
如不服本判決應於收受送達後十日內向本院提出上訴書狀，並應
敘述具體理由；其未敘述上述理由者，應於上訴期間屆滿後二十
日內向本院補提理由書(均須按他造當事人之人數附繕本)「切勿
逕送上級法院」。
                            書記官  吳文雄
中    華    民    國    98    年    11    月    9     日
附錄本案論罪科刑法條:
毒品危害防制條例第10條第1項
施用第一級毒品者，處6月以上5年以下有期徒刑。


司法院資訊處製作；財團法人民間司法改革基金會備份。
